臺灣臺北地方法院刑事判決　　　　　　　　　　　　九十一年度易字第一一六一號
　　公　訴　人　臺灣臺北地方法院檢察署檢察官
　　被　　　告　甲○○　男　民.
右列被告因竊盜案件，經檢察官提起公訴（九十一年度偵緝字第一０三三號），本院
判決如左：
    主      文
甲○○竊盜，累犯，處有期徒刑月；又於夜間侵入住宅竊盜，累犯，處有期徒刑壹
年。應執行有期徒刑壹年貳月。
    事      實
一、甲○○前於民國八十五年八月間因犯竊盜案件，經本院判處有期徒刑四月，緩刑
    三年，嗣並經確定。惟甲○○於緩刑期間內，因故意更犯賭博罪，經本院於八十
    七年三月三十一日以八十七年度易字第三二二號判決判處有期徒刑五月，嗣經確
    定，經本院於八十七年七月二十七日以八十七年度撤緩字第九一號裁定將其前開
    緩刑宣告撤銷，而因甲○○未到案執行，由執行檢察官對其發布通緝後，於八十
    八年四月八日為警緝獲解送檢察官指揮執行，依檢察官所簽發執行指揮書之記載
    ，其所犯前開竊盜案件經撤銷緩刑後應執行之四月有期徒刑，於八十八年八月七
    日執行完畢，至其所犯前開賭博案件應執行之五月有期徒刑，則自其前開四月有
    期徒刑執行完畢翌日（即八十八年八月八日）接續執行，依執行指揮書之記載本
    應於八十九年一月七日執行完畢，嗣於八十八年十二月三十一日縮短刑期假釋出
    監執行完畢。
二、甲○○於九十年八月間某日，行經台北市松山區○○○路附近某道路邊時，見車
    號ＮＯＺ－五０五號重型機車（登記名義人為乙○○，平日使用人為乙○○之配
    偶王淑鳳）上之鑰匙一串未拔下，乃竟基為自己不法所有之意圖，徒手竊取該一
    串鑰匙得手。
三、甲○○於九十一年二月間因缺錢花用，而年關又將近，其思及於九十年八月間曾
    竊得前述之鑰匙一串，且其竊得該串鑰匙當時曾將王淑鳳置於該部機車上其住家
    台北市○○區○○街一三五巷九弄十三號之水電費帳單地址予以記下，甲○○乃
    另萌生至乙○○、王淑鳳前開住處竊取財物花用之不法所有犯意，於九十一年二
    月十一日（農曆除夕）夜間約七、八時許（當日台北地區之日沒時間為下午五時
    四十五分），攜帶其前所竊得之鑰匙一串前往乙○○之住處，因當時正逢農曆過
    年，乙○○全家人回南部，而無人在家，甲○○乃以該串鑰匙中之一把鑰匙順利
    打開乙○○住處大門，而於夜間無故侵入乙○○之住處，並開始著手在乙○○之
    住處翻廂倒櫃搜尋財物，最後共計在乙○○之住處竊得美金約一百元、金飾、戒
    子各一個、金鍊、手環、銀質項鍊、銀質手鍊及藍寶石項鍊各一條得手（其所竊
    得之財物，除美金外，餘價值約有新台幣【以下同】三萬元）。甲○○竊得前開
    財物後，除將藍寶石項鍊一條保留外，其餘所得財物均變賣花用殆盡。
四、嗣乙○○於九十一年二月十五日中午十二時許返回前開住處，發現其住處遭竊，
    乃報警處理，經警在乙○○之住處採擷得竊賊留下之指紋，經送內政部警政署刑
    事警察局（以下稱刑事局）比對結果，發現在乙○○住處所留下之指紋與刑事局
    檔存甲○○之指紋相符，而知上情。
五、案經台北市政府警察文山第二分局移送台灣台北地方法院檢察署檢察官偵查起訴
    ，甲○○於本院審理中因傳喚、拘提無著，由本院於九十一年十月三十一日對其
    發布通緝，嗣經警於九十一年十一月十六日緝獲甲○○，而解送本院歸案審理。
    理      由
一、本件告訴人乙○○於警訊時雖敘明欲對被告甲○○提出告訴（九十一年度偵字第
    七四一八號偵查卷第五頁正面偵訊筆錄參照），惟其並未敘明其所欲提出告訴之
    明確範圍，嗣告訴人乙○○於本院九十一年九月二十六日調查時明確供稱其當時
    在警察局所表明要對被告提出告訴之範圍乃包括被告無故侵入其住宅及在其住宅
    內竊盜二個部分（當日訊問筆錄參照），先予敘明。
二、右揭事實二之部分，已據被告於本院審理時供承不諱（本院九十一年十二月二日
    審判筆錄參照），核與被害人乙○○就此部份所供述之情節相符，是依得為補強
    證據之被害人乙○○之供述已足資擔保被告於本院審理中就此部分事實所為上開
    任意性自白具有相當程度之真實性，而得使本院確信被告前述自白之犯罪事實確
    屬真實，從而依刑事訴訟法第一百五十六條第一項「被告之自白，非出於強暴、
    脅迫、利誘、詐欺、違法羈押或其他不正之方法，且與事實相符者，得為證據。
    」及第二項「被告之自白，不得作為有罪判決之唯一證據，仍應調查其他必要之
    證據，以察其是否與事實相符。」規定，本院自得依被告前述自白及各該補強證
    據認定被告確有為此部分犯行，此部分之事證明確，被告有前述事實欄二所載之
    犯行堪以認定。
三、右揭事實三之部分，亦據被告於本院審理時供承不諱（本院九十一年十二月二日
    審判筆錄參照），核與告訴人乙○○就此部份所指訴之情節相符，並有告訴人乙
    ○○住處被竊之現場相片在卷可稽（九十一年度偵字第七四一八號偵查卷第十九
    頁至第三一頁參照），而員警在告訴人乙○○之住處所採擷得之指紋，經送刑事
    比對結果，發現在告訴人乙○○住處所留下之指紋與刑事局檔存被告甲○○之指
    紋相符，亦有刑事局九十一年二月二十二日刑紋字第０九一００三四一七三號鑑
    驗書在卷可稽（前開偵查卷第十三頁參照），另被告於本院九十一年十二月二日
    審理時，由本院命法警押解其至現住處台北縣永和市○○路一二三號三樓取出藍
    寶石項鍊一條，並當庭交予告訴人乙○○，經告訴人乙○○比對結果，該條由被
    告交出之藍寶石項鍊，確實為其所失竊之項鍊（當日審判筆錄參照），是依(一)告
    訴人乙○○之指訴、(二)告訴人乙○○住處被竊之現場相片、(三)刑事局前開指紋鑑
    驗書及(四)由被告所交出經告訴人乙○○所領回之前開藍寶石項鍊一條等補強證據
    ，均足資擔保被告於本院審理中就此部分事實所為上開任意性自白具有相當程度
    之真實性，而得使本院確信被告前述自白之犯罪事實確屬真實，從而依前揭刑事
    訴訟法第一百五十六條第一項、第二項規定，本院自得依被告前述自白及各該補
    強證據認定被告確有為此部分犯行，此部分之事證明確，被告有前述事實欄三所
    載之犯行堪以認定。
四、核被告甲○○就事實欄第二部分所載之行為，係犯刑法第三百二十條第一項之竊
    盜罪。
五、按台北地區九十一年二月十一日之日沒時間為下午五時四十五分，此有本院自交
    通部中央氣象局網站下載列印之中華民國九十一年台北地區日出日沒時刻表附本
    院卷可稽，被告於該日日沒後之下午約七、八時許，無正當理由侵入告訴人乙○
    ○之住宅竊取財物，依最高法院二十九年滬上字第六三號判例「刑法上所謂夜間
    ，為日出前日沒後，此徵之刑事訴訟法第一百四十六條第四項規定，至為明顯。
    」所揭示之旨，被告自屬於夜間侵入告訴人乙○○之住宅竊盜，則核被告就事實
    欄第三部分所載之行為，核係犯刑法第三百二十一條第一項第一款之於夜間侵入
    住宅竊盜罪（依最高法院二十七年上字第一八八七號判例【毀越門扇而入室行竊
    ，其越入行為即屬侵入住宅，已結合於所犯加重竊盜之罪質中，無更行構成侵入
    住宅罪之理。】所揭示之旨，被告此部分行為不另該當於刑法第三百零六條第一
    項之無故侵入住宅罪之構成要件，應予說明）。
六、被告所犯上開二罪犯意各別，構成要件互異，應分論併罰。查被告有如事實欄一
    所載之前科，此有台灣高等法院檢察署刑案紀錄簡覆表一紙在卷足憑，並經本院
    調閱被告所犯上開案件案卷核閱無誤，有上開案件之判決書及執行指揮書附本院
    卷可稽，被告於受有期徒刑之執行完畢後五年以內，再犯本件有期徒刑以上之前
    開二罪，均係屬累犯，均應依刑法第四十七條規定加重其刑。爰審酌被告其僅因
    缺錢花用即為本件犯行之犯罪動機，不思以其青壯之年，另外尋覓其他合法正當
    之賺錢途徑，竟以對一般善良民眾危害最深之侵入住宅竊盜方式竊取他人財物，
    顯見其視法律於無物之心態暨其犯罪手段、智識程度、犯罪對被害人乙○○所生
    損害，犯後尚能坦承犯行犯後態度良好暨其於犯後已與被害人乙○○成立和解，
    由其返還被害人乙○○三萬元，被害人乙○○不表追究其犯行（本院卷內之和解
    書參照）等一切情狀，各量處如主文所示之刑，併依刑法第五十一條第五款規定
    ，合併定其應執行之刑。
七、檢察官於起訴書之證據及所犯法條欄雖認被告之行為係該當於刑法第三百二十條
    第一項之普通竊盜罪，惟偵查檢察官漏未斟酌被告係於夜間侵入告訴人乙○○之
    住宅竊盜，故其認被告就如事實欄第三部分所載之行為係犯普通竊盜罪，容有未
    洽，惟此已經由全程到庭實行公訴之公訴檢察官於本院九十一年十二月二日審判
    期日以言詞對被告及本院更正被告所犯法條（當日審判筆錄參照），故本件並無
    變更起訴法條之問題，容或有謂無庸再於判決書為此贅載，惟為顧及裁判書對外
    公開時，因未能將審判筆錄一併公表，為免閱讀本件判決書、起訴書之人，發現
    本件判決書、起訴書為何有上述之差異，爰仍予以說明如上。
據上論斷，應依刑事訴訟法第二百九十九條第一項前段，刑法第三百二十條第一項、
第三百二十一條第一項第一款、第四十七條、第五十一條第五款，罰金罰鍰提高標準
條例第一條前段，判決如主文。
本案經檢察官許祥珍到庭執行職務
中      華      民      國    九十一    年     十二     月     十九     日
                                  臺灣臺北地方法院刑事第三庭
                                      法  官  葉建廷
右正本證明與原本無異
如不服本判決應於送達後十日內向本院提出上訴狀
                  書記官  陳香伶
中      華      民      國    九十一    年     十二     月     十九     日
附錄本案論罪科刑法條全文：
中華民國刑法第三百二十條：
意圖為自己或第三人不法之所有，而竊取他人之動產者，為竊盜罪，處五年以下有期
徒刑、拘役或五百元以下罰金。
意圖為自己或第三人不法之利益，而竊佔他人之不動產者，依前項之規定處斷。
前二項之未遂犯罰之。
中華民國刑法第三百二十一條：
犯竊盜罪而有左列情形之一者，處六月以上五年以下有期徒刑：
一、於夜間侵入住宅或有人居住之建築物、船艦或隱匿其內而犯之者。
二、毀越門扇、牆垣或其他安全設備而犯之者。
三、攜帶兇器而犯之者。
四、結夥三人以上而犯之者。
五、乘火災、水災或其他災害之際而犯之者。
六、在車站或埠頭而犯之者。
前項之未遂犯罰之。
